【裁判字號】    92,易,1841
【裁判日期】    920805
【裁判案由】    傷害
【裁判全文】
臺灣臺中地方法院刑事判決                        九十二年度易字第一八四一號
    公  訴  人  臺灣臺中地方法院檢察署檢察官
    被      告  丁○○
右列被告因傷害案件，經檢察官提起公訴（九十一年度偵字第二二八六五號），本院
判決如左：
    主  文
丁○○傷害人之身體，累犯，處拘役伍拾玖日，如易科罰金，以參佰元折算壹日。
    事  實
一、丁○○前曾有偽造文書、賭博犯行，其中於民國八十五年間因偽造文書案件，經
    判處有期徒刑十月，緩刑三年確定，嗣因犯賭博案件，經判處有期徒刑四月確定
    ，於八十六年八月十九日易科罰金執行完畢，上開緩刑亦遭撤銷，入監服刑至八
    十七年七月三日縮短刑期假釋出獄，交付保護管束，保護管束期間於八十七年七
    月二十一日期滿未經撤銷視為執行完畢。詎仍不知悔改，於九十一年五月十七日
    二十一時三十分許，前往乙○○位於臺中縣太平市○○○街四十八號住處內，質
    問其妻丙○○為何還不回家，乙○○見狀不悅遂出面與丁○○理論，進而發生口
    角爭執，丁○○竟基於普通傷害之犯意，徒手掐住乙○○之頸部向後推，致乙○○向後倒地，頭部撞及屋內磁磚地板，腰部則撞及地上之不詳物品，並受有顱內
    出血、腎臟挫傷、血尿、腦部外傷症候群等傷害。
二、案經乙○○訴由臺中縣警察局霧峰分局報請臺灣臺中地方法院檢察署檢察官偵查
    起訴。
    理  由
一、訊據被告丁○○對於在右開時地與告訴人乙○○發生口角爭執乙情不諱，惟矢口
    否認有何傷害犯行，辯稱：當時發生口角，告訴人站立以手指抓伊臉部及胸部，
    伊坐在小板凳上以手撥開她，她就倒在沙發上，並沒有跌落在地，當時告訴人也
    沒有說身體何處有異樣云云。惟查，被告於案發時間前往告訴人住處，質問其妻
    丙○○何故不返家，告訴人遂出面與被告起口角爭執，被告以手掐住告訴人頸部
    往後推，告訴人因而倒地受傷等情，迭據告訴人於警、偵訊及本院審理期間指訴
    綦詳，復有華濟醫院出具之診斷證明書乙份附卷可稽，並經證人即告訴人之夫甲○○於警、偵訊及本院審理時具結證稱被告確實以手掐住告訴人往後推，告訴人
    倒地後撞倒頭部，旁邊有桌子，她的腰可能撞倒桌子乙情屬實。另證人即被告妻
    丙○○於警詢時證稱：「現場可能位子、空間狹小，導致乙○○和我先生在爭吵
    時發生跌倒」等語，於檢察官偵訊時證述：「．．．只是看到他們二人手互相往
    對方方向揮，我聽到蹦的一聲轉頭看到乙○○滑倒，她家地板是磁磚，她後腦有
    著地，當時地上有很多東西，很雜亂，也有小孩子的東西」等詞，於本院審理時
    證陳：．．．被告來時有喝酒，之後他們二人（被告與告訴人）以手拉拉扯扯，
    以手互抓，伊有看到告訴人跌倒，有無撞倒東西則不知情，他們是站立拉扯，伊
    看到告訴人跌倒時，是坐在地上等語。參以被告供承身高一百七十八公分，體重
    七十八公斤，告訴人自承身高一百四十六公分，體重五十四公斤，被告身材較告
    訴人高大，其手勁應有相當之力道。足見案發當時因告訴人與被告起口角爭執，
    被告遂出手推打告訴人，導致體型較弱之告訴人往後跌坐，並非如被告所辯僅以
    手撥開她之輕微舉動、告訴人並未跌倒云云。再經本院向華濟醫院函查告訴人上
    開傷勢之形成原因，則覆稱：「病患乙○○有無遭他殺，臨床上不易辨別，惟根
    據病人主訴是因跌倒所致，病人頭部外傷血腫、併腦內出血，據研判必為重力所
    致，腰部受重力致腎臟挫傷造成血尿，腦部外傷症候群係指腦部受傷後產生長時
    間之眩暈嘔心，甚至記憶、感覺異常等症狀」等情，有該院九十二年七月十五日
    華圖字第九二０七一五０一號函文一份存卷可按，依前開函文內容，亦可知告訴
    人所受傷勢極度可能為外來的重力所致，而非自傷之結果，且告訴人雖遲至九十
    一年十月四日方提出告訴，然根據華濟醫院出具之診斷證明、病歷資料顯示，告
    訴人早於案發後翌日即九十一年五月十八日即前往該院就醫，並為上開診斷結果
    ，足見告訴人所受傷勢確因案發當日遭受被告推打倒地所致。被告辯稱案發當時
    告訴人並未受傷云云，亦無可採。綜上所陳，被告前開辯解均無可取，如非被告
    之以手推告訴人致其往後倒，頭、腰部分別撞擊地面磁磚及不詳物品，告訴人亦
    不致受有上開嚴重傷勢，益徵被告所為與告訴人所受傷害間具有相當因果關係。
    本件事證業臻明確，被告犯行至堪認定。
二、核被告所為，係犯刑法第二百七十七條第一項之傷害罪。末查，被告前曾於八十
    五年間因偽造文書案件，經判處有期徒刑十月，緩刑三年確定，嗣因犯賭博案件
    ，經判處有期徒刑四月確定，於八十六年八月十九日易科罰金執行完畢，上開緩
    刑亦遭撤銷，入監服刑至八十七年七月三日縮短刑期假釋出獄，交付保護管束，
    保護管束期間於八十七年七月二十一日期滿未經撤銷視為執行完畢，有臺灣臺中
    地方法院檢察署刑案資料查註紀錄表及臺灣高等法院被告全國前案紀錄表各乙紙
    在卷可參，其於執行完畢後五年內再犯本案有期徒刑以上之罪，為累犯，依刑法
    第四十七條規定加重其刑。爰審酌被告素行、動機、方法、手段、犯後態度、告
    訴人所受傷勢、迄未與告訴人達成和解等一切情狀，量處如主文所示之刑，並諭
    知易科罰金之折算標準。
據上論斷，應依刑事訴訟法第二百九十九條第一項前段，刑法第二百七十七條第一項
、第四十七條、第四十一條第一項前段，罰金罰鍰提高標準條例第一條前段、第二條
，判決如主文。
中      華      民      國      九十二      年      八    月      五    日
                                        法  官  賴妙雲
右正本證明與原本無異。
如不服本判決，應於送達後十日內向本院提出上訴狀 （須附繕本） ，上訴於台灣高
法院台中分院。
                                        書記官
中      華      民      國      九十二      年      八    月      五    日
附錄論罪科刑法條
刑法第二百七十七條第一項
第  277 條  傷害人之身體或健康者，處三年以下有期徒刑、拘役或一千元以下罰金
            犯前項之罪因而致人於死者，處無期徒刑或七年以上有期徒刑；致重傷
            ，處三年以上十年以下有期徒刑。


司法院資訊處製作；財團法人民間司法改革基金會備份。
